# 请教陈版税金及附加可否分摊

提问人：7847748 时间：2020-03-31 08:05:16
您好陈版：
实务中遇到以下问题向您请教：
公司提供服务，服务期限2-3年，公司收到合同款后服务开始，全额开票。公司账务处理：根据服务期分期确认收入，同时将未确认收入部分缴纳的增值税作为预缴税金于其他流动资产核算。
该公司进项税较少，进项税占销项税的30–40%。
请问陈版：
1 、预缴的的增值税于其他流动资产核算是否合理？
2 、如果预缴的的增值税通过其他流动资产核算，那么税金及附加以增值税作为计税基础，已经缴纳的税金及附加是否也需要根据配比原则于其他流动资产核算？

回答人：chenyiwei
1 、增值税是价外税，与收入、成本之间无配比关系。因为在服务期开始时一次性开票而全额缴纳的税款不属于预交增值税，不应在资产方挂账。
2 、对于以实际缴纳的增值税为基础计算的附加税费，虽然是列入“税金及附加”影响损益，但因为其具体应缴纳金额取决于各期增值税进项税额和销项税额之差，较难以合理估计，与本期的收入也没有配比关系。因此也是在发生增值税缴纳义务后根据本期实际纳税义务金额一次性计提并计入损益，也不在资产方挂账。